臺灣高等法院刑事判決　　　　　　　　99年度上訴字第2257號
上　訴　人　
即　被　告　MOUNIR LA.
　　　　　 目前無中文譯名）.
選任辯護人　曹大誠律師
上列上訴人因妨害性自主罪等案件，不服臺灣臺北地方法院98年
度訴字第1831號，中華民國99年6 月11日第一審判決（起訴案號
：臺灣臺北地方法院檢察署98年度偵字第20630 號），提起上訴
，本院判決如下：
    主  文
上訴駁回。
    事  實
一、MOUNIR LAMIHI 為摩洛哥籍人，於民國95年12月1 日起至同
    年12月14日止之持用14天停留簽證以觀光名義入境臺灣，惟
    自95年12月15日逾期居留，逾期居留期間，分別為下述犯行
    ：
  (一)MOUNIR LAMIHI於96年9月間，在臺北市○○○路、大安路口
    向印尼籍來台外勞00000000（真實姓名詳臺灣臺北地方法院
    檢察署98年度偵字第20630 號卷第26.1頁、第30.2頁警用信
    封內資料對照表，以下簡稱Ａ女）搭訕，並自稱姓名為Jeff
    ，來自澳洲，與Ａ女互留行動電話後，常與Ａ女電話聯繫，
    並約Ａ女外出，Ａ女因工作關係，則利用外出幫雇主買東西
    時，雙方約定在Ａ女常購物之頂好超市附近或頂好超市後面
    的小公園碰面。於96年10月14日早上，MOUNIR LAMIHI 又邀
    約Ａ女於同日早上10時30分許至公館見面，Ａ女以不知如何
    前往為由拒絕，MOUNIR LAMIHI乃改約在臺北市○○○路、
    和平東路之頂好超市，迨雙方見面後，MOUNIR LAMIHI即偕
     同Ａ女前往其位在台北市捷運萬隆站附近住處內，乘Ａ女
    進入其住宅後，MOUNIR LAMIHI先開電視，惟Ａ女不想看便
    把電視關掉，之後，MOUNIR LAMIHI基於妨害性自主之故意
    ，把自己的上衣脫掉，跟Ａ女聊了一下，之後，MOUNIR LAM
    IHI 又把自己的褲子脫掉並接近Ａ女，此時，Ａ女見狀受到
    驚嚇，立即把MOUNIR LAMIHI推開並跳開，惟MOUNIR LAMIHI
    身體壯碩並出手把Ａ女推到床上，違反Ａ女意願，強行把Ａ
    女的衣服、內衣、褲子脫掉，並親吻Ａ女的臉、脖子、胸部
    和肩膀等部位，接著，MOUNIR LAMIHI要求Ａ女口交，然Ａ
    女不願意，接著MOUNIR LAMIHI即違反A女意願將自己之性器
    官插入Ａ女的性器官裡面抽動，致Ａ女下體疼痛不已，Ａ女
    乃一直哭叫央求MOUNIR LAMIHI停止抽動，惟MOUNIR LAMIHI
    置若罔聞，於見Ａ女的性器官流血不止，始暫停上開行為，
    並帶Ａ女至該處浴室沖洗，迨Ａ女步出浴室後，正找自己衣
    服欲穿上時，MOUNIR LAMIHI非但阻止Ａ女穿衣，又將其的
    性器官違反A女意願插入Ａ女的性器官裡面，以前揭方式，
    違反A女之意願，接續對A女為性交行為二次得逞，此時，Ａ
    女下體仍一直出血，並哀求MOUNIR LAMIHI將其送醫，此時
    ，MOUNIR LAMIHI見狀乃扶Ａ女徒步離開上開住處，至上開
    羅斯福路某地，再搭乘計程車至臺北市立聯合醫院和平院區
    急診室就診，經醫師檢驗Ａ女受有處女膜6點鐘方向裂傷、
    陰道裂傷大出血、左手臂2處瘀傷等傷害，而A女在院就診期
    間，MOUNIR LAMIHI則藉詞前往便利商店，離開上開醫院，
    之後，Ａ女經上開治療稍歇後，立即聯絡MOUNIR LAMIHI，
    希望MOUNIR LAMIHI前往陪伴，然MOUNIR LAMIHI以忙碌為由
    推託拒絕，更央請其朋友以其手機打電話告知Ａ女，其已付
    清醫藥費，要求Ａ女趕緊回家，嗣Ａ女一直連絡不上MOUNIR
    LAMIHI，乃於翌日凌晨1時33分許，前往臺北市政府警察局
    中山第二分局思源街派出所報案，經警循線查獲逾期居留之
    MOUNIR LAMIHI涉案。
  (二)MOUNIR LAMIHI 復於96年11月24日凌晨0 時20分左右，在臺
    北市中正區○○○路、浦城街口，見3313HV9609（真實姓名
    詳臺灣臺北地方法院檢察署98年度偵字第20630 號卷第114
    頁警用信封內資料對照表，以下簡稱Ｂ女），在該處公車站
    牌等候臺北市公車之236 號末班公車，此時，MOUNIR LAMIH
    I 自該處站牌對面徒步過馬路至同地點等候公車，並用英文
    跟Ｂ女搭訕，自稱「JEFF」，來自澳洲，剛來臺灣教書二個
    月，沒有什麼朋友，欲跟Ｂ女作朋友，Ｂ女僅告知自己的英
    文名字，並沒有再回應，此時，MOUNIR LAMIHI 接著問Ｂ女
    有沒有男友，Ｂ女回答有，MOUNIR LAMIHI 又對Ｂ女稱說「
    臺灣男生應該不能滿足你吧，我很棒」等語，同時並比出手
    臂很強壯的動作，及挺腰前後擺動下體，Ｂ女見狀，因受到
    驚嚇往後退至馬路邊，MOUNIR LAMIHI 非但尾隨，尚且眼睛
    盯著Ｂ女胸部，Ｂ女趕緊以雙手遮住胸部，並說：「你在看
    什麼」，MOUNIR LAMIHI 竟出手將Ｂ女雙手撥開，Ｂ女再轉
    身走至另一邊，MOUNIR LAMIHI 又尾隨並向Ｂ女詢問電話號
    碼，Ｂ女不願告知，MOUNIR LAMIHI 竟乘四下無人，僅餘其
    二人之際，基於強制之故意，逼迫Ｂ女當場將其自己的手機
    號碼輸入Ｂ女所有之手機，Ｂ女見四下無人難以求援，怕激
    怒MOUNIR LAMIHI，乃取出拿出自己所有之手機，隨即為MOU
    NIR LAMIHI出手強行取走，此時，Ｂ女立即向MOUNIR LAMIH
    I保證會輸入電話，請MOUNIR LAMIHI歸還手機，MOUNIR LAM
    IHI始將手機交還Ｂ女，並站立在Ｂ女身旁盯著Ｂ女將自己
    使用之0000000000電話號碼輸入完成；不久公車抵達後，Ｂ
    女與MOUNIR LAMIHI先後上車，MOUNIR LAMIHI用手攬著Ｂ女
    肩、背部，欲將Ｂ女帶往後方座位，惟Ｂ女不順從，選擇司
    機左後方單人座位坐下，MOUNIR LAMIHI亦跟著坐在Ｂ女座
    位之正後方位置，Ｂ女則再換到司機右側單人座，MOUNIR L
    AMIHI隨之亦坐在Ｂ女後方之座位，之後，MOUNIR LAMIHI即
    對Ｂ女說：「我真的很喜歡你，可以當我朋友嗎」等語，Ｂ
    女心生畏怖而置之不理，詎MOUNIR LAMIHI移動身體向前貼
    近Ｂ女，並把頭趴在椅背上，Ｂ女遂將自己坐正並往前移靠
    ，此時，MOUNIR LAMIHI基於強制猥褻之犯意，出手自後座
    位繞抱Ｂ女並將其壓回椅背靠柱上，違背Ｂ女意願，以左手
    順勢從其後座椅子側面伸出，伸向Ｂ女胸口中央向外部位，
    撫摸Ｂ女左邊胸部，Ｂ女起身嚇阻並斥責：「你在幹嘛」等
    語後，又換到該車廂內右側最前面的位子，MOUNIR LAMIHI
    則留在原位，一直對Ｂ女說：「我很棒，試試看，你有我的
    電話，打電話給我」等語，Ｂ女乃打電話向朋友求助，期間
    因Ｂ女與MOUNIR LAMIHI言談間依稀得知MOUNIR LAMIHI要在
    公館下車，迨該公車途經公館處，Ｂ女便起身向前詢問該公
    車駕駛司機上開MOUNIR LAMIHI是否已離開下車，經該公車
    司機回答：上開外國人就站在Ｂ女後面等語，Ｂ女適亦發現
    MOUNIR LAMIHI站於其身後，又攬住其肩部欲將其帶下車，
    遂向司機說：「他騷擾我」等語，司機看了MOUNIR LAMIHI
    一眼，MOUNIR LAMIHI馬上按鈴下車，迨該車抵達木柵站，
    Ｂ女內心極端恐懼，央求公車司機先在上開路邊稍等保護，
    等其騎上機車離開後，再駕車離開。嗣Ｂ女於翌日下午2時
    許，前往台北市府警察局文山第一分局木柵派出所報案，經
    警循線於98年8月26日20時許，在臺北市○○區○○路1段25
    巷附近，查獲逾期居留之MOUNIR LAMIHI，始悉上情。
二、案經被害人Ａ女、Ｂ女訴由臺北市政府警察局中正第二分局
    報告臺灣臺北地方法院檢察署檢察官偵查起訴。
    理  由
壹、證據能力：
一、告訴人Ａ女於96年10月16日、96年10月18日警詢筆錄部分：
    按被告以外之人於司法警察官或司法警察調查中所為之陳述
    ，除符合刑事訴訟法第159條之2或同法第159條之3等例外規
    定外，應屬傳聞證據，而不得作為證據，此觀刑事訴訟法第
    159條第1項、第159條之2及第159條之3之規定自明。按被告
    以外之人於司法警察調查中所為之陳述，其證據能力有無，
    依刑事訴訟法第159條之3第3 款規定，需具備以下之要件：
    (1)滯留國外或所在不明而無法傳喚或傳喚不到者、(2)警詢中
    之陳述具有可信之特別情況、(3)為證明犯罪事實存否所必要
    者。而所謂警詢中之陳述具有「可信之特別情況」，解釋上
    係指警詢中陳述之「外部客觀情況」值得信用保障者而言，
    亦即法院應就其陳述當時之原因、過程、內容、功能等外在
    環境加以觀察，以判斷其陳述是否出於「真意」、有無違法
    取供等，其信用性已獲得確定保障之特別情況（最高法院97
    年度台上字第4304號判決意旨參照），即陳述在某些特別可
    信之情況下所為時，虛偽陳述之危險性不高，故縱係在審判
    外之陳述，或未賦予當事人之反對詰問權，仍得承認其有證
    據能力。本件告訴人Ａ女業於97年1 月23日出境返回印尼乙
    節，有內政部入出國及移民署99年4 月29日移署資處鈺字第
    0990057870號函在卷可稽（見原審卷第85至86頁），是其因
    滯留國外，客觀上不能受詰問甚明。惟告訴人Ａ女於96 年
    10月16日、96年10月18日二次警詢之證述過程，均係由女警
    詢問Ａ女，並由一位通譯在場陪同，詢問過程採一問一答方
    式，並無強暴、脅迫、利誘等顯然違反其意願而使其陳述之
    情事，且全程並連續錄音存證，況告訴人Ａ女係於本案發生
    後，認為有被強制性交之事實，至警局報案及製作筆錄，在
    時間上與事件之發生具有緊密性，不僅告訴人對事件前後過
    程，尚記憶猶新，且中間毫無為其他外力介入或人為干擾，
    致影響證人證言純潔性、憑信性之可能，是應認告訴人Ａ女
    警詢之陳述，具有可信之特別情況，又告訴人Ａ女上開警詢
    中證述，就本案而言，除該項審判外之陳述外，已無從再就
    同一供述者，取得與其上開審判外陳述之相同供述內容，倘
    以其他證據代替，亦無從達到同一目的之情形，故為證明犯
    罪事實存否所必要者。綜上，告訴人Ａ女於警訊中所述具有
    較可信之特別情況，且其警訊中之供述為證明被告犯罪事實
    存否所必要，依上開規定，具有證據能力，自得採為證據。
二、告訴人Ｂ女於96年12月13日、98年8月30日警詢筆錄部分：
    按刑事訴訟法第159條第1項規定：「被告以外之人於審判外
    之言詞或書面陳述，除法律有規定者外，不得作為證據」；
    其立法本旨係以證人於審判外之言詞或書面陳述，屬於傳聞
    證據，此項證據，當事人無從直接對於原供述者加以詰問，
    以擔保其真實性，法院亦無從直接接觸證人而審酌其證言之
    憑信性，違背直接審理及言詞審理之原則，除具有必要性及
    信用性情況之除外者外，原則上不認其有容許性，自不具證
    據能力；至所謂具有必要性及信用性情況者，例如刑事訴訟
    法第159條之1至第159條之5情形，仍例外認其有證據能力，
    然此乃係指法院未於審判期日傳喚相關證人到庭，案件僅能
    依靠該等證人於審判外之陳述以為判斷之情形，始需就該等
    審判外供述證據嚴格依照刑事訴訟法第159條之1至第159 條
    之5 所定要件一一檢視各該證人之供述，作為證據之資格。
    倘法院已經依據當事人聲請傳喚證人到庭接受檢辯雙方之交
    互詰問，則法院既已透過直接、言詞審理方式檢驗過該證人
    之前之證詞，當事人之反對詰問權亦已受到保障得以完全行
    使之情況下，該等審判外證據除有其他法定事由（例如：非
    基於國家公權力正當行使所取得或私人非法取得等，而有害
    公共利益，即以一般證據排除法則為判斷），應認該審判外
    供述已得透過審判程式之詰問檢驗，而取得作為證據之資格
    ，亦即其審判外供述與審判中供述相符部分，顯然已經構成
    具備可信之特別情狀，當然有證據資格（實務上之作用常為
    引用該等陳述與審判中陳述相符，強化該證人供述之可信度
    ），其不符部分，作為檢視審判中所為供述可信與否之彈劾
    證據，當無不許之理，甚者，其不符部分倘係於司法警察、
    檢察事務官調查中之供述，作為認定被告犯罪與否或不構成
    犯罪與否之證據，亦僅需依照刑事訴訟法第159條之2規定，
    斟酌其審判外供述作成外部環境、製作過程、內容、功能等
    情況認為之前供述較為可信，即可取得證據之資格，而作為
    認定事實之證據資格，最高法院94年臺上字第2507號、95年
    臺上字第2515號判決意旨均可資參照。經查：本件告訴人Ｂ
    女已於原審審理時到庭，並接受交互詰問程序，直接言詞審
    理檢視其證詞，故其前於警局之供述，當然已取得作為證據
    之資格，相符部分，即有證據能力，審酌告訴人Ｂ女於96年
    12月13日、98年8月30日警詢時所為指訴內容及其時間與本
    件案發時之時間較為相近，且記憶較鮮明及警詢時對案發經
    過之印象當較為清晰，其與被告素未見面，亦不認識，無任
    何怨懟仇恨，當時尚未任何外力介入，未受他人影響，對於
    事實發生過程之敘述較為詳盡，應認具可信之特別情況擔保
    ，亦為證明犯罪事實之存否所必要，應認其有證據能力。
三、告訴人Ｂ女於98年9 月16日偵訊筆錄部分：按刑事訴訟法第
    159 條第1 項雖規定，被告以外之人於審判外之言詞或書面
    陳述，除法律有規定外，不得作為證據。本件告訴人Ｂ女前
    於偵查中向檢察官所為之陳述，固均屬被告以外之人於審判
    外之陳述，惟依刑事訴訟法第159 條之1 第2 項規定，渠等
    於偵查中所為陳述，原則上屬於法律規定為有證據能力之傳
    聞證據，於例外顯有不可信之情況，始否定其得為證據。是
    以，得為證據之被告以外之人於偵查中所為之陳述，因其陳
    述未經被告詰問，應認屬於未經合法調查之證據，此項詰問
    權之欠缺，非不得於審判中由被告行使以資補正，而完足為
    經合法調查之證據（最高法院97年度臺上字第10 69 號判決
    意旨參照）。而告訴人Ｂ女於原審及本院審理中到庭並具結
    ，被告及辯護人當庭行使詰問權，是認該瑕疵業已治癒。故
    辯護人主張告訴人Ｂ女於98年9月16日偵查中之證述不具證
    據能力云云，並非可採。
四、【按被告以外之人於審判外之陳述，雖不符刑事訴訟法第15
    9條之1至第159條之4之規定，而經當事人於審判程序同意作
    為證據，法院審酌該言詞陳述或書面陳述作成時之情況，認
    為適當，亦得為證據；當事人、代理人或辯護人於法院調查
    證據時，知有第159條第1項不得為證據之情形，而未於言詞
    辯論終結前聲明異議者，視為有前項之同意，刑事訴訟法第
    159條之5第1、2項分別定有明文。經查：本判決引用臺北市
    政府警察局性騷擾事件詢問紀錄、性騷擾事件申訴書、性騷
    擾事件申訴書及性騷擾事件檢核表、加害人真實姓名對照表
    、欣欣客運聯營236線路示意圖、3313HV9606真實姓名對照
    表、內政部入出國及移民署99年4月29日移署資處鈺字第099
    0057870號函、悠遊卡股份有限公司99年9月21日悠遊字0070
    0號函、欣欣客運公司99年10月7日欣業字第1066號函、台北
    市聯合醫院所出具之受理疑似性侵害事件驗傷診斷書、臺北
    市立聯合醫院手術同意書（一）、台北市立聯合醫院99年8
    月23日北市醫和第00000000000號函等書面審判外陳述，均
    經被告、辯護人及檢察官於本院審判程序中明示不爭執而同
    意作為證據（本院99年12月15日審判筆錄第6-7頁），本院
    審酌該書面供述證據之作成尚無違法不當致瑕疵等情事，且
    證據證明力未有明顯過低情形，援為證據應屬適當，堪認均
    有證據能力。】
五、【另本院援引查獲境外人員逾期停（居）留或其他非法案件
    通知單、內政部警政署出入境資料查詢、MOUNIR LAMIHI 中
    華民國統一證號基資表、內政部入出國及移民署收容事務大
    隊各收容所11月份收容逾3 個月以上（繫屬法院）涉案受收
    容人名冊、被告使用之手機號碼0000000000通聯調閱查詢單
    等非供述證據，並無證據證明係公務員違背法定程序所取得
    。檢察官、被告及其選任辯護人於本院99年12月15日審判中
    （本院99年12月15日審判筆錄第6-7頁）均同意作為證據，
    經本院審認結果，並無顯有不可信情況與不得作為證據之情
    形，上開證據資料製作時，亦無違法不當及證明力明顯過低
    之瑕疵，應認以之作為證據適當，是依刑事訴訟法第159 條
    之5規定，俱有證據能力。】
貳、實體認定：
一、被告BMOUNIR LAMIHI為摩洛哥國籍人，自95年12月1日起至
    同年12月14日止之持用14天停留簽證以觀光名義入境臺灣，
    惟自95年12月15日逾期居留，仍在新莊、三重、大直、內湖
    等地之英語補習班擔任英語教師，於98年8月26日20時許在
    臺北市○○區○○路1段25巷附近為警查獲逮捕之事實，為
    被告所是認在卷（98年8月27日警詢筆錄及原審98年12月11
    日審訊筆錄，見臺灣臺北地方法院檢察署98年度偵字第2063
    0號編號B卷，以下簡稱偵卷，第7頁反面至8頁；臺灣臺北地
    方法院98年度訴字第1831號編號A，以下簡稱原審卷，第11
    頁），並有查獲境外人員逾期停（居）留或其他非法案件通
    知單、內政部警政署出入境資料查詢、MOUNIR LAMIHI 中華
    民國統一證號基資表、內政部入出國及移民署收容事務大隊
    各收容所11月份收容逾3個月以上（繫屬法院）涉案受收容
    人名冊附卷足憑（見偵卷第6頁、第15至18頁；原審卷第32
    頁反面）。是被告係摩洛哥國籍人自95年12月1日起至同年
    12月14日止之持用14天停留簽證以觀光名義入境臺灣，惟自
    95年12月15日逾期居留，應堪認定。
二、被告對Ａ女妨害性自主部分：
    訊據被告於警詢、偵訊及原審審訊時固坦承約於96年9 月間
    ，在和平東路、大安路口便利商店認識Ａ女，自稱「JEFF」
    ，來自澳洲，並互留手機號碼，之後陸續兩人有聯繫，碰面
    三次，第三次即96年10月14日早上9點，伊與Ａ女約在師大
    路小公園碰面，之後即返回位於捷運萬隆站附近之住處，隨
    後伊有親Ａ女脖子、胸部，並有以自己的性器官接觸Ａ女的
    性器官，之後Ａ女不知何因下體突然流血，伊把Ａ女抱進浴
    室沖洗，還是血流不止，便叫計程車送Ａ女去和平醫院，就
    醫後於醫生描述女生的狀況後，見警察來伊就離開（見偵卷
    第8至9頁、第124至125頁；原審卷第12頁反面、16頁），惟
    矢口否認有何違反Ａ女意願之妨害性自主犯行，辯稱：是Ａ
    女主動親伊，要求要發生性行為，伊並不想，Ａ女就強迫伊
    跟他發生性行為，但後來伊還是沒有跟Ａ女發生性行為，Ａ
    女問我有沒有保險套，伊說沒有，Ａ女說沒有關係，伊就用
    自己的下體碰觸Ａ女的下體讓她濕潤，除此之外，伊沒有把
    下體放進Ａ女的下體云云。辯護人辯護意旨則以：
    (1)被告與Ａ女係因Ａ女主動搭訕而認識，Ａ女對其工作有所
    抱怨，聽聞被告來自澳洲，即表示欲與被告結婚，當即為被
    告所拒絕，因被告已有女友；(2)96年10月14日上午10時38分
    32秒，Ａ女以簡訊約被告，被告遂回電相約於師大路小公園
    見面，見面後Ａ女表示欲至被告住處，至被告住處後Ａ女即
    要求與被告做愛，被告因前晚才與女友性交，甚為疲憊而拒
    絕，惟Ａ女仍一再要求，被告勉為其難與Ａ女性交，數分鐘
    後，Ａ女突然大量流血，被告為其擦拭後立即送醫，此為全
    部事實經過；(3)事後Ａ女之姊自日本來電，要求被告與Ａ女
    結婚以示負責，又託外勞仲介人員與被告協調，仍要求被告
    與Ａ女結婚，被告不為所動，Ａ女惱羞成怒遂誣指被告對其
    性侵；(4)Ａ女之指控多有不實：96年10月14日當天係Ａ女先
    於10時38分32秒以0000000000號手機傳簡訊給被告，被告約
    2分鐘後即10時40分30秒以0000000000號手機回電予Ａ女，
    但Ａ女卻供稱96年10月14日被告傳簡訊約10點30分到公館；
    Ａ女與被告聯絡，均係以簡訊方式，從未打電話給被告，惟
    Ａ女卻供述打電話給被告等語，況且依據通聯紀錄顯示，96
    年10月14日當天下午3時至次日下午8時55分，被告與Ａ女曾
    以簡訊及電話通聯12次之多，此部分又與Ａ女供述不符；(5)
    A女下體大量出血後已無情趣，抑且污穢不堪，依照常理，
    男性應無性趣再與Ａ女性交，Ａ女此部分供述顯屬捏造等語
    。
  (一)本院查：
  1.96年9 月中旬的星期六Ａ女在大安森林公園頂好超市○○○
    路口被被告搭訕，因而認識被告，被告並向Ａ女要手機號碼
    （0000000000），之後被告每晚均以0000000000打電話給Ａ
    女，並想約Ａ女外出，不過因Ａ女工作緣故，Ａ女都是利用
    外出幫雇主買東西時與被告約在頂好附近或頂好後面的小公
    園。96年10月14日被告要約Ａ女10點30分到公館，Ａ女以不
    知道路為由拒絕，被告便說要來頂好找Ａ女，之後被告便帶
    Ａ女前往被告住處，進屋後被告先開電視，不過Ａ女不想看
    就把電視關掉，之後被告就把自己的上衣脫掉，跟Ａ女聊了
    一下後，被告又把自己的褲子脫掉，Ａ女受到驚嚇，便把被
    告推開並跳開，但被告又把Ａ女推到床上，接著把Ａ女的衣
    服、內衣、褲子脫掉，並親Ａ女的臉、脖子、胸部和肩膀，
    本來被告要Ａ女幫他口交，Ａ女不願意，被告就把他生殖器
    插進去Ａ女的性器官裡面，共兩次，因為很痛所以Ａ女不知
    道被告有沒有射精，Ａ女一直哭和叫，要求被告停止，所以
    被告有暫停一下，不過Ａ女的下體一直流血，流很多，被告
    便帶Ａ女去浴室沖洗，Ａ女出浴室後想找衣服穿上但為被告
    所阻，被告又第二次將他的性器官插入Ａ女的性器官裡面，
    惟Ａ女下體仍一直流血，很不舒服，便哀求被告將其送醫，
    於是被告扶Ａ女走出巷子到羅斯福路上叫計程車前往和平醫
    院急診室。就醫後不久，被告就離開了，Ａ女經治療後有聯
    絡被告，欲被告前往陪伴，惟被告以忙碌為由推託，之後被
    告的朋友以被告的手機打電話通知Ａ女，醫藥費已付清，要
    Ａ女趕緊回家之事實，業據告訴人Ａ女先後於96年10月16日
    、96年10月18日警詢時均明確指述綦詳（見偵卷第23至24頁
    、第25頁、第27至28頁），而被告於98年8月27日警詢時供
    述：「0000000000號行動電話是我使用的」、「2007年10月
    14日10時30分有帶同一位印尼籍籍女性回住居所」、「當時
    我們在大安區的頂好市場（大安森林公園和平東路）附近女
    生住的附近認識見過3至4次，女生有打電話給我，有一次女
    生搭計程車到我萬隆住處....我才插入一點對方就流血了，
    我帶她去廁所清洗，還一直流血，我簡易包紮她帶她到和平
    醫院」、「當時發生性行為時，女子下體有一直流血」、「
    我將女子送到和平醫院就醫後，醫生有跟我講女生的狀況，
    有警察來我就離開」等語（見偵卷第8頁反面至9頁），其復
    於98年9月28日偵訊時供述：「伊是在和平東路、大安路口
    便利商店認識Ａ女，伊跟Ａ女互留電話，也有互相聯絡，伊
    跟Ａ女碰面三次，第三次是在96年10月約在師大路小公園，
    之後一起回伊的住處，進屋後伊先叫Ａ女看電視，Ａ女說很
    累，伊就帶Ａ女進房間並躺在床上，之後伊有親Ａ女脖子、
    胸部，伊有用下體碰觸Ａ女的陰唇讓她濕潤，之後Ａ女下體
    就流血，伊就把Ａ女抱到浴室沖洗，並叫計程車陪Ａ女一起
    去和平醫院，伊在醫院大約待了30分鐘就離開了，並幫Ａ女
    付了600元醫療費」等語（見偵卷第124至125頁），是告訴
    人Ａ女上開指述應堪採信。【雖被告使用0000000000門號係
    印尼人MUJIRIANTI名下，且據MUJIRIANTI於警詢證稱：並未
    用該門號，可能被冒用，不認識被告等語（偵卷第97-98 頁
    ），惟該門號確為被告使用無誤，並不影響被告持以與被害
    人A女聯絡之認定。】
  2.而被告於98年8 月27日警詢時供述：「伊才插入一點對方就
    流血了」（見原審卷第8 頁反面），復於98年9 月28日於偵
    訊時則供述：「伊用下體碰觸她的陰唇讓她濕潤，沒有其他
    地方，伊沒有把下體放進她的下體」等語（見偵卷第125 頁
    ），其再於原審98年12月11日審訊時供述：伊沒有跟他發生
    性關係，但是我們的性器官有接觸，但是沒有性關係，只有
    在外陰部，要使他濕潤，沒有進入」等語（見原審卷第12頁
    反面），辯護人於99年1月15日提出於法院之刑事答辯狀及
    於原審99年5月21日審訊時亦均言及：被告無法拒絕而勉強
    與其性交云云（見原審卷第41頁、第97頁反面），是被告對
    上開是否有以性器侵入Ａ女性器之供述反覆不一，且其在偵
    訊中所辯是否屬實，已非無疑；本院審酌被告於98年8月27
    日警詢時之陳述，相較於偵訊時更接近案發時間，且其逾期
    居留一經查獲即由警帶回製作筆錄，仍心神未定，無足夠之
    時間思考如何脫罪，反應最為真實，其又未曾陳述詢問員警
    有何違法取供或意志不自由之情形，足認其於偵訊時之陳述
    ，尚難逕予採信，應認被告於上開警詢時之陳述，較為可信
    。且Ａ女報案後，於96年10月16日經臺北市聯合醫院和平院
    區醫師依受理疑似性侵害處理流程診斷結果，Ａ女處女膜6
    點鐘方向有裂傷、左手臂有2處瘀傷，並補充說明96年10 月
    14日Ａ女於該院急診，因性行為後陰道裂傷大出血，經急診
    縫合陰道上部多針，有該院所出具之受理疑似性侵害事件驗
    傷診斷書、臺北市立聯合醫院手術同意書（一）附卷足憑（
    見偵卷第31頁彌封證物袋）。準此，可認被告於前揭時、地
    ，確有以性器侵入Ａ女性器之事實甚明。
  3.Ａ女於96年10月16日警詢時指述：「因為伊被男朋友（對方
    這樣跟他的朋友說，可是伊不這樣認為）強暴後血崩住院」
    等語（見偵卷第22頁），可見在Ａ女的認知下，被告係以Ａ
    女男朋友自稱，是Ａ女與被告有以簡訊或通話之方式密切聯
    繫，並於案發前自願前往被告住處，為男女交往下之正常行
    為，惟此部交往並不等同Ａ女係出於自願與被告性交；復酌
    ，以Ａ女流血不止之傷勢觀之，若Ａ女係自願與被告發生性
    關係，在男女兩情相悅同意之下，即便過於激情造成傷害，
    亦不應係流血不止達至進行縫合手術，再者，Ａ女經急診後
    尚須進行縫合手術，被告雖有一同前往醫院就醫並留待警察
    到院詢問案情，告知真實姓名年籍，但在Ａ女傷勢不輕、尚
    未穩定的情況下，被告知情卻一走了之，應係非正常男女兩
    情相悅同意之交往；復查，被告於98年9月28日偵訊時供述
    ：「醫生有跟伊說不能止血，需要縫合，伊在醫院待了30分
    鐘，伊跟醫生說伊要去便利商店，後來伊就走了」（見偵卷
    第125頁），被告逃離現場、嗣後又未返回醫院探視Ａ女，
    被告上開行為顯與常情有悖，Ａ女並非出於自願與被告發生
    性行為甚明。況且，被告事後亦一再否認Ａ女係其女友等語
    ，益徵Ａ女並非出於自願與被告發生性行為無訛。【辯護人
    雖辯護稱：被告代付醫藥費並陪同10分鐘，亦向警坦承不諱
    ，顯見坦然云云，惟A女與被告相識不過月餘，果係自願與
    被告發生性關係，惟在雙方無怨隙下，A女實無必要於案發
    後二日即誣陷被告性侵，益見被告有違反A女意願而為性侵
    之高度可能性，縱被告陪同A女就醫並代付醫藥費等情，然
    仍不足反證A女願以女友身分與被告性交。】
  4.辯護人於原審辯護稱：96年10月14日是Ａ女先於10時38分32
    秒傳簡訊給被告，被告於2 分鐘後回電Ａ女，但Ａ女卻供稱
    是被告先傳簡訊相約；同日下午3 時至次日，被告與Ａ女有
    電話通聯12次之多，怎Ａ女卻言聯絡不到被告，Ａ女所述諸
    多不實；【復於本院辯護稱：9 時31分至10時40分雙方亦有
    6 次通聯紀錄，顯係好友關係，且A 女係自願與被告進入住
    處云云。】惟查，依據被告使用之手機號碼0000000000通聯
    調閱查詢單所示，被告早先分別於96年10月14日早上9點31
    分27秒、9時33分39秒、10時19分51秒、10時33分21秒，撥
    打Ａ女手機，通話18秒、16秒、38秒、12秒，此有被告使用
    之手機號碼0000000000通聯調閱查詢單附卷足憑（見偵卷第
    50至51頁），且卷內之通聯紀錄僅至96年10月15日，而Ａ女
    是否確實聯絡不到被告，不可僅以此日通聯為準，是辯護人
    以上開所辯Ａ女所言不實，尚嫌無據。況依據96年10月14日
    10時55分01秒之通話基地台位置在臺北市○○○路○段300
    、302號12樓樓頂（見偵卷第52頁），接近Ａ女所指述之相
    約地點，是被告確實如Ａ女所述前往新生南路、和平東路之
    頂好超市與Ａ女碰頭，此部分辯護人亦忽略未言，勘認辯護
    人係選擇性指出Ａ女指述與通聯紀錄不同之處，惟與上開妨
    害性自主行為無涉，不影響全部案情，此部分不因Ａ女指述
    稍有些微出入即遽認Ａ女上開證述全部不可採，是【辯護人
    於本院辯護稱；A女對於事發後有無打電話給被告部分陳述
    不實云云，同屬不影響案情本旨之事項。】
  5.綜上，告訴人Ａ女之證述，並無瑕疵可指，且與客觀證據相
    符，應可採信。
  (二)辯護人於原審及【本院】均辯護稱：【被告係經Ａ女要求性
    交，其僅碰觸其下體，竟大量出血而致污穢不堪，應無情趣
    ，依照常理，男性應無性趣再與Ａ女性交，Ａ女稱流血後被
    告有再為性交等供述顯屬捏造，且A女於96年10月14日到院
    並未說性侵，其卻於96年10月16日說遭性侵云云。然據A女
    警詢時稱：我被性侵時，並沒有呼叫只是一直哭，要求他停
    止，但沒有試著呼救。到醫院時也沒呼救，因為我怕這件事
    被雇主知道，把我遣送回去，加上當時我非常不舒服，所以
    沒求救。我去被告家是因為我當時也想去看他住哪，我們之
    前認識，我對他有一點好感，所以他拉我去他家，我雖有拒
    絕但非強力反抗等語（偵卷第28頁），已見A女第一次於警
    詢時有所顧忌而怯於稱遭強制性交，再查台北市立聯合醫院
    99年8月23日北市醫和第00000000000號函說明（本院卷第89
    頁）「96年10月14日14時急診意識清醒，主訴與男友第一次
    性行為，陰道出血，未提及性侵，20時離院。96年10月16日
    急診，主訴96年10月14日遭男友強暴要求驗傷，並提及處女
    膜6點鐘方向有裂傷，然新舊傷未記載。強制性交屬可能致
    傷原因，非強制性交較少造成裂傷大出血，但在過度緊張、
    潤滑不足、陰道痙攣或男性性器過大或使用性玩具下可造成
    裂傷」等情，倘如被告所稱係A女要求性交，衡情A女應不致
    有下體潤滑不足情形。再觀被告於原審中稱：碰觸A女下體
    是要使她濕潤，沒有進入」等語（見原審卷第12頁反面），
    然A女下體仍出血，顯見應係被告急欲滿足性慾而強制性交
    所致，而被告雖見A女下體出血，然其性慾已然高漲，仍有
    繼續犯行以滿足高漲性慾之高度蓋然性，況A女左手臂有2處
    瘀傷，有96年10月16日經臺北市聯合醫院和平院區醫師依受
    理疑似性侵害處理流程診斷結果在卷可參，更足證明被告於
    本院稱A女未遭強制性交，全身未有其他傷痕等語，係屬無
    稽，其前揭所辯均未合常情，辯護人辯護稱Ａ女捏造事實部
    分，亦屬無據】。
  (三)辯護人辯護稱：如果Ａ女是被被告強暴了，Ａ女應該留在臺
    灣出庭作證指控被告，然卻返回印尼，與常理不合等語。惟
    Ａ女係外籍人士，於外國遭遇殘忍對待，思鄉情緒難免油然
    而生，此為在外遊子正常之反應，況Ａ女來自印尼，相對於
    台籍人士而言，屬於弱勢族群，法治觀念難以相提並論，且
    即便台籍人士在遭遇強制性侵害後，也未必均有勇氣出面描
    述整個案發過程，而受二度傷害。【再者，A女於台灣本有
    工作，竟於案發後放棄薪資返回印尼，不啻彰顯出其內心所
    受傷害】，是Ａ女是否出庭作證與Ａ女是否為被告強制性交
    ，兩者間並無必然關連性，殊難以Ａ女未出庭指控被告即為
    被告有利之認定。
  (四)【被告辯護人於本院辯護稱：A 女於96年10月14日到醫院時
    並未說遭性侵，卻在96年10月16日稱遭性侵云云。惟據A 女
    於警詢中稱：我被性侵時，並沒有呼叫只是一直哭，要求他
    停止，但沒有試著呼救。到醫院時也沒呼救，因為我怕這件
    事被雇主知道，把我遣送回去，加上當時我非常不舒服，所
    以沒求救。我去被告家是因為我當時也想去看他住哪，我們
    之前認識，我對他有一點好感，所以他拉我去他家，我雖有
    拒絕但非強力反抗等語（偵卷第28頁），均見A 女對自身遭
    遇曝光是否影響工作而心有顧忌，此由A 女具外籍勞工身分
    可推知，故A 女於案發當日未向醫院人員稱遭性侵，應有其
    考量，A 女此舉並不足影響其關於被告性侵犯行之證述可信
    性。】
  (五)綜上，被告及其選任辯護人前開所辯，顯係卸責之詞，尚難
    採憑。本件事證已臻明確，被告此部分犯行洵堪認定，應依
    法論科。
三、被告對Ｂ女強制猥褻及強制行為部分：
    訊據被告於審訊時固坦承手機號碼0000000000是伊和家人及
    工作、信任之朋友聯繫用的等語（見原審卷第96頁），惟矢
    口否認有何強制猥褻及強制罪等犯行，辯稱：伊不確定Ｂ女
    這個人是否存在，伊沒有把0000000000這個電話號碼給Ｂ女
    ，伊是逾期居留的人，伊不可能把留有個人資料之手機門號
    給Ｂ女云云。被告之選任辯護人辯護意旨則以：(1)被告與Ｂ
    女素不相識，何以會應被告要求拿出手機並輸入被告手機號
    碼，與常情不合；(2)倘被告果有對Ｂ女為騷擾之行為，何以
    Ｂ女不大聲呼救？或要求司機將車駛至派出所報案？Ｂ女之
    行為與常理不符(3)即便Ｂ女稱有大聲呼救，但是出庭作證之
    司機卻言沒有聽見，況且司機第一次作證說這個時間沒有跑
    車，後來第二次作證又說都記得了，事隔很久，此令人起疑
    等語。本院查：
  (一)告訴人Ｂ女於96年11月24日凌晨0 時20分左右，一個人在羅
    斯福路、浦城街口等236 號末班公車，不久被告從對面過馬
    路至同地等公車，便用英文跟Ｂ女搭訕，並自稱「JEFF」，
    來自澳洲，剛來臺灣教書二個月，沒有什麼朋友，欲跟Ｂ女
    作朋友，Ｂ女僅告知自己的英文名字，並沒有什麼回應，於
    是被告自顧自地先問Ｂ女有沒有男友，Ｂ女回答有，被告又
    【以英文】說「臺灣男生應該不能滿足你吧，我很棒」，並
    同時比出手臂很強壯的動作，及挺腰前後擺動下體，Ｂ女受
    到驚嚇往後退至馬路邊，被告不但尾隨且眼睛盯著Ｂ女胸部
    ，Ｂ女以雙手遮住胸部，並說：「你在看什麼」，被告卻將
    Ｂ女手撥開，Ｂ女再轉身走至另一邊，被告又尾隨並向Ｂ女
    詢問電話號碼，Ｂ女不願給，被告便要求Ｂ女當場將被告手
    機號碼輸入Ｂ女所有之手機，Ｂ女因四下無人難以求援，怕
    激怒被告，只好拿出自己所有之手機，拿出後隨即為被告搶
    走，Ｂ女便向被告保證會輸入電話請被告將手機歸還，於是
    被告便站在Ｂ女身旁盯著Ｂ女將被告之0000000000電話號碼
    輸入，迨公車抵達後，Ｂ女與被告均上車，被告用手攬著Ｂ
    女肩、背部，欲將Ｂ女帶往後方，Ｂ女不從，擇司機左後方
    單人座坐下，被告跟著坐在Ｂ女後面，Ｂ女不悅，再換到司
    機右側單人座，被告隨之亦坐在Ｂ女後方，之後【便以英文
    】對Ｂ女說：「我真的很喜歡你，可以當我朋友嗎」，Ｂ女
    不理，被告便一直貼近Ｂ女並把頭趴在椅背上，Ｂ女遂往前
    移，被告就把Ｂ女壓回椅背上，此時被告左手順勢從椅子側
    面伸出由Ｂ女胸口中央向外撫摸Ｂ女左邊胸部，Ｂ女起身嚇
    阻並斥責被告：「你在幹嘛」，於是Ｂ女又換到右側最前面
    的位子，被告則留在原位，一直以英文對Ｂ女說：「我很棒
    ，試試看，你有我的電話，打電話給我」，【顯見B 女已瞭
    解被告用英語所傳達意義（偵查卷第100 頁反面、117 頁）
    ，辯護人於本院復請求調查B 女是否瞭解被告之意即無必要
    】，Ｂ女繼續無視被告並打電話向朋友求助，因為Ｂ女與被
    告言談間依稀得知被告要於公館下車，公車行至公館，Ｂ女
    便起身向前詢問司機被告是否已離開，司機回答被告就站在
    Ｂ女後面，Ｂ女始發現被告站於身後，被告攬住Ｂ女肩部欲
    將Ｂ女帶下車，Ｂ女遂向司機說：「他騷擾我」，司機看了
    被告一眼，被告馬上按鈴下車。後來司機便對Ｂ女表示以為
    Ｂ女跟被告是朋友在吵架，所以在過程中，沒有多加理會，
    以後若有類似狀況，要跟司機反應，司機便會將公車開到警
    察局，迨公車駛抵至木柵站後，Ｂ女非常害怕，於是拜託司
    機在路邊稍等Ｂ女牽好機車上車後，再離開，隔天Ｂ女便至
    文山一分局備案之事實，業據告訴人B女先後於98年8月30日
    警詢、98年9月16日偵訊、99年2月6日原審審理時均證述明
    確綦詳（偵卷第100頁反面、第117至118頁；原審卷第51至
    53 頁），核與證人李枝慶分別於原審99年2月6日、99年3月
    19 日審理時證述：伊大概下午三點到晚上十一點二十分跑
    236 路線，末班車晚上十一點二十分發車，跑完全程約十二
    點二十分，不過也時會輪末班車，末班車除王少華固定之外
    ，班每天不一樣。伊只有遇到一次女性乘客跟伊說受到性騷
    擾，大概是晚上十一點到十二點多，伊開到浦城街，有兩個
    人上車，一名是年輕女子臺灣人，一名是男性外國人，上車
    後，伊沒有很注意他們有沒有換過位置，伊以為他們是情侶
    ，不過女子有坐在前門上來第一個位置，外國人坐在該女子
    的正後方，過了四、五站，那位外國男子下車，那位小姐就
    主動跟伊講：「司機先生，剛才那位外國男子在浦城街我等
    車的時候騷擾我」，伊便跟她說：「你剛才為什麼不大聲叫
    、求救，人家會幫你，如果我在車上，他應該不敢，我會制
    止他」，再過了幾站，那位女性乘客在興隆路某站下車，她
    下車時，對伊說：「司機我還會怕，你等我走了之後再開走
    」，伊有看到她去牽機車等語之證述情節大致相符（見原審
    卷第50頁、第67至70頁），並有臺北市政府警察局性騷擾事
    件詢問紀錄、性騷擾事件申訴書、性騷擾事件檢核表、加害
    人真實姓名對照表、欣欣客運聯營236線路示意圖、3313HV9
    606真實姓名對照表附卷足稽（見偵卷第105至112頁、第114
    頁）。
  (二)被告及其選任辯護人質疑證人李枝慶對於事件未有肯定、精
    準的回答，且司機第一次作證說案發時間沒有跑車，第二次
    作證又說記得了，事隔很久，證人證詞之真實性存疑等云云
    。惟查：
  1.【B女於案發日搭乘236號末班公車，雖由其悠遊卡00000000
    00交易紀錄卡號紀錄顯示係搭乘「張志誠駕車號：137AD，
    96 年11月24日0時42分-1:00，司機3714」，此有悠遊卡股
    份有限公司99年9月21日悠遊字00700號函附卷可稽（本院卷
    155- 156頁），核與欣欣客運公司99年10月7日欣業字第106
    6號函說明「96年11月23日全天排班表末班發車時間為23 時
    50分，返站時間01時18分，司機為編號D3714張志誠駕駛車
    號137AD公車」等情相符（本院卷第189-191頁），惟據證人
    張志誠於本院證稱：我通常每月第四個星期六公休，可能是
    李枝慶代我班，以前類似情形休假前四班車都是請別人代班
    。第五班車再請李枝慶代班，末班車是凌晨1點55分才回公
    司。我是整天休假，最後一班車就是李枝慶代班，他是夜間
    公車的預備人員，幾乎都是他代班等語（本院99年12月1日
    審判筆錄第3-5頁），再參B女於本院證稱：我從他口音、外
    型及下車有特地看公車車頭右上方玻璃司機名字，我確定是
    李枝慶等語（本院99年12月1日審判筆錄第4頁），故案發當
    日應係李枝慶代班駕駛末班236號公車。】
  2.證人李枝慶於原審99年3 月19日審理時證述：99年2 月6 日
    伊和兩名同事來法院開庭，當時伊不曉得是什麼事情，等到
    庭訊完畢，走出法庭之後，伊和同事林得寶在聊，他有提到
    ，他說一、兩年前，伊開車的時候，有遇到一件性騷擾事件
    ，伊有向站長報告，經他提醒伊才想到這件事情，關於這件
    事情，伊會就伊的記憶所及來加以說明。不過伊沒有注意到
    他們有沒有換過位置，後面還有沒有人伊也沒有印象，伊只
    知道他們一起上車，是不是朋友伊也沒有特別注意等語（見
    偵卷第66頁反面、第68頁），【此核與證人林得寶於本院證
    稱：我與李枝慶、張世明在原審99年2 月6 日開庭完畢後到
    法庭門口，我想起李枝慶在調度室說過一件騷擾事情，他說
    要回去好好想想等語（本院99年12月15日審判筆錄第3 頁）
    相合，且證人李枝慶亦於本院證稱：他說外國人性騷擾的事
    情，我所遭遇的只有這件事，我想起浦城街這事，這事我實
    際經歷過的事等語（本院99年12月15日審判筆錄第4 頁）。
    】按本案案發時間為96年11月24日，與證人李枝慶於原審99
    年2 月6 日、99年3 月19日審理時之證述期間相隔已2 年有
    餘，且證人究非被害人，就細節部分難免有記憶上之出入，
    此乃人之常情，再者證人為職業司機，除其主要工作為駕駛
    ，並不需特別注意乘客間之互動狀態之外，每天亦均需載客
    長達8 小時，所接觸之乘客眾多，卻對本件告訴人Ｂ女與被
    告一同出現於公車上及兩人互動狀態有特別印象，亦就本件
    Ｂ女與被告於何地上車、坐於車上何處、何地分別下車、Ｂ
    女投訴遭性騷擾、及其餘事實等情節均與Ｂ女之證述一致，
    是不可斷因證人李枝慶指述稍有些微出入即遽認證人上開證
    述全部不可採，【是辯護人於本院辯護稱：證人李枝慶就B
    女於車上有無大叫部分前後陳述不一等語，本院仍得依客觀
    事證與經驗法則擇其可信之處，不因部分歧異而全盤否定其
    證言可信性。】
  (三)【復觀證人李枝慶於本院證述：當時B 女沒有求救，B 女要
    去牽機車要我等她一下讓他騎走後再開車離開，他怕那人回
    來騷擾她等語（本院99年12月1 日審判筆錄第5 頁），堪認
    告訴人Ｂ女明確指認被告無訛】（見偵卷第102 頁；原審卷
    第50頁反面），Ｂ女確與被告有短暫之接觸，又因Ｂ女為被
    告所辱，印象深刻，故Ｂ女對於受被告強制猥褻及妨害其身
    體活動自由權利之證述情節極微詳細，若非親身經歷，難以
    無端杜撰，再以Ｂ女與被告間並無怨懟仇恨，其經告以偽證
    罪之處罰後，當無甘冒刑罰之風險，執意指稱被告有強制猥
    褻及強制罪犯行之理，足證Ｂ女所言應可採信。
  (四)被告否認沒有把電話號碼留給Ｂ女，且其選任辯護人辯稱：
    被告與Ｂ女戶不相識，何以Ｂ女會將手機拿出並輸入被告手
    機號碼等云云。惟查，被告先於警詢時否認有Ｂ女所指述之
    事實存在（見偵卷第9 頁背面），復於98年9 月28日偵訊時
    供述：伊住在萬隆，也搭236 號公車，96年11月24日伊有可
    能有遇到Ｂ女，並跟Ｂ女搭同一班車，因為Ｂ女有伊的電話
    號碼，當天只有問Ｂ女電話號碼，沒有作其他的事情等語（
    見偵卷第125 頁），又於歷次審訊時否認有在午夜搭236 公
    車、沒有給Ｂ女電話、手機號碼只會給親近朋友及工作用途
    （見審判卷第14頁、第53頁反面、第97頁反面），除被告供
    述反覆，尚屬可疑外，另被告若未將手機號碼留給Ｂ女，Ｂ
    女何以可憑空捏造出一個與被告手機號碼完全一模一樣之手
    機號碼？【且B 女手機通訊錄中內有輸入名為「死色胚」之
    0000000000電話簿（本院卷第113頁），益證被告有將前揭
    號碼輸入B女手機，縱辯護人辯護稱：0000000000是被告名
    下，但本案所涉0000000000門號是印尼人MUJIRIANTI名下云
    云，仍不足反證被告未使用0000000000門號手機】。另Ｂ女
    於原審99年2月6日審理時證述：伊並不認識被告，案發之前
    曾與被告交談，後來被告開始有一些猥褻的言語和行為，接
    著就要求伊給他手機號碼，伊不肯，被告就一直逼近，當時
    伊沒有任何求援的對象，所以不想激怒被告，伊就順從被告
    的意思拿出手機（見原審卷第52頁），Ｂ女與被告在公車站
    牌相遇的時間約末凌晨，深夜時分路上人車稀少，Ｂ女年紀
    尚輕，社會經驗不足，又遇被告以猥褻言語近逼，戒慎恐懼
    ，況被告人高馬大，在此情況之下，Ｂ女委屈拿出手機求得
    人身安全，為一般人處於相同情況下之正常反應，與常理並
    無相違，是被告及其選任辯護人上開所辯，顯係卸責之詞，
    不足採信。
  (五)被告選任辯護人辯稱：Ｂ女在公車上沒有求救，亦無要求司
    機將車駛至派出所報案，與常理不符等云云。惟查，被告亦
    坦認不認識Ｂ女，核與Ｂ女證述相符，因此，Ｂ女與被告素
    不相識，實無甘冒偽證之罪責而虛詞構陷被告之理；再者，
    女性胸部係女人重要且私密部位，若非確有遭人以強制手段
    撫摸、揉捏或掐捏，Ｂ女應無不顧名譽而誣陷攀他人入罪之
    理，況證人李枝慶於原審99年3月19日審理時證述：被告與
    Ｂ女一起上車，女的先上，男的再上，伊認為他們是情侶（
    見原審卷第68頁），復於本院證述：因為車上沒有爭吵求救
    ，所以未報案等語（本院99年12月1日審判筆錄第6頁），【
    惟證人李枝慶於本院已證述：當時B女沒有求救，B女要去牽
    機車要我等她一下讓他騎走後再開車離開，他怕那人回來騷
    擾她等語（本院99年12月1日審判筆錄第5頁），且Ｂ女年紀
    尚輕、涉世未深且遭遇異性不禮貌、不尊重之侵犯驚魂未定
    ，依照一般人之通念，常會因羞恥而難以啟齒，甚或不知如
    何處理及面對，因此，本件殊難以Ｂ女未求救或要求司機將
    車駛至派出所為由，即逕為被告有利之認定。】
  (六)按猥褻，係指姦淫以外，足以刺激或滿足性慾之色情行為而
    言，再者，胸部係女性之私密處且屬女性之重要性特徵部位
    ，皆以衣著覆蓋遮隱之處，而非他人所得任意碰觸，亦非我
    國一般正常社交禮儀下所得碰觸，如被害人Ｂ女胸部，未經
    本人同意，違反本人意願，而任由他人刻意加以碰觸，足以
    引起本人嫌惡之感，應認係身體隱私處無疑；再者，他人若
    未經本人同意而任意侵犯女性身體隱私處之胸部，該觸摸胸
    部者顯係為刺激或滿足其性慾，洵堪認定。更甚者，第三人
    又對此身體隱私處之觸摸，並不以身體肌膚之直接碰觸為限
    ，倘觸摸他人為覆蓋遮隱其胸部之衣物，自亦足刺激或滿足
    觸摸者之性慾，亦應認屬猥褻之行為。查，本件被告未經Ｂ
    女同意，違反Ｂ女意願，以強制手段，用左手由Ｂ女胸口中
    央向外撫摸Ｂ女左邊胸部之行為，以此自足以刺激或滿足被
    告之性慾，應屬猥褻行為，至為灼然。
  (七)綜上所述，本件事證已臻明確，被告強制猥褻及強制罪犯行
    洵堪認定，應依法論科。
四、論罪科刑：
  (一)核被告犯事實欄(一)所載犯罪事實，係犯刑法第221 條第1項
    之妨害性自主罪。被告兩次以陰莖插入Ａ女陰道內，而妨害
    性自主得逞，其先後兩次妨害性自主之行為，均係於密切接
    近之時間及同一地點實施，侵害同一之法益，各行為之獨立
    性極為薄弱，依一般社會健全觀念，在時間差距上，難以強
    行分開，在刑法評價上，以視為數個舉動之接續施行，合為
    包括之一行為予以評價，較為合理，故屬接續犯，而為包括
    之一罪。又被告於強制性交過程中，致Ａ女之處女膜（6 點
    鐘方向）裂傷、左手臂淤傷，上開傷害乃被告施以強暴過程
    中之當然結果，自不另論以傷害罪。
  (二)犯罪事實欄(二)所載Ｂ女先遭被告強迫拿出自己之行動電話，
    輸入被告之手機號碼，以強暴使Ｂ女行無義務之事，復又在
    公車上違背Ｂ女意願，強行為被告撫肩拉坐靠在椅背上，被
    告竟又接著以左手由Ｂ女胸口中央向外撫摸Ｂ女左邊胸部，
    核被告所為，各係犯刑法第224條之強制猥褻罪、同法第304
    條第1項之強制罪。此兩罪間，犯意各別，行為互殊，應予
    分論併罰。
  (三)被告犯上開(一)妨害性自主罪與(二)強制猥褻、強制罪間，犯意
    個別，行為互殊，應分論併罰。
  (四)原審以事證明確並審酌被告未曾因故意犯罪受有期徒刑以上
    之宣告，有臺灣高等法院被告前案紀錄表可考，惟被告正值
    壯年，本應自愛自重，卻為逞一己淫念，或為滿足私慾，或
    未予尊重他人，先違反告訴人Ａ女意願，對Ａ女為強制性交
    行為，致Ａ女除受身體上之傷害外，心裡亦受嚴重創傷，並
    於案發後不久隨即搭機返回印尼，未再踏上臺灣國境，顯見
    Ａ女因此所受的身心創傷甚鉅，後又違反告訴人Ｂ女意願，
    接續於公車站、公車車廂內為妨害Ｂ女身體活動自由權利，
    復違反Ｂ女意願，於公車車廂內對其為猥褻行為，均欠缺尊
    重女性身體自主權之觀念，所為實屬非是，而被告犯後非但
    未能坦承犯行，猶仍飾詞狡辯係Ａ女主動獻身，自己係受迫
    不得已勉強為之，至Ｂ女部分則詭辯沒有Ｂ女存在，從未給
    予Ｂ女手機電話，顯見其全然毫無悔改之意，及其犯罪動機
    、目的、手段、所生之危害、智識程度與公訴人之具體求刑
    等一切情狀，【依刑法第221條第第1項、第224條、第304條
    第1項、第51條第5款等規定，判決被告妨害性自主罪有期徒
    刑3年4月，強制猥褻罪有期徒刑8月、強制罪有期徒刑3月，
    應執行有期徒刑3年10月】。另因被告係外國人，其在我國
    侵犯我國婦女，行為不檢，不受我國歡迎，應於刑之執行完
    畢或赦免後，依刑法第95條驅逐出境。原審認事用法核無違
    誤，量刑尚稱妥適。雖被告上訴仍稱：A女證詞反覆，不識B
    女且其證述未合常情，證人李枝慶所述不可信云云，然此均
    屬卸責之詞，業如前述，其上訴均無理由，應予駁回。
據上論結，應依刑事訴訟法第368條，判決如主文。
本案經檢察官劉靜婉到庭執行職務
中    華    民    國   100    年    1     月    12    日
                  刑事第九庭  審判長法  官  陳貽男  
                                    法  官  詹駿鴻
                                    法  官  宋明蒼 
以上正本證明與原本無異。
如不服本判決，應於收受送達後十日內向本院提出上訴書狀，其
未敘述上訴之理由者並得於提起上訴後十日內向本院補提理由書
（均須按他造當事人之人數附繕本）。「切勿逕送上級法院」。
                                    書記官  鄒賢英
中    華    民    國   100    年    1     月    13    日
附錄：本案論罪科刑法條全文。
      刑法第221條第1項、第224條、第304條